臺灣高等法院臺中分院刑事裁定
                                      110年度聲字第934號

聲  請  人  臺灣高等檢察署臺中檢察分署檢察官
受  刑  人  黃士恩




上列聲請人因受刑人數罪併罰有二裁判以上，聲請定其應執行之
刑（聲請案號：110年度執聲字第440號），本院裁定如下：
    主  文
黃士恩因犯如附表所示各罪所處之徒刑，應執行有期徒刑參年貳
月。
    理  由
一、聲請意旨略以：受刑人黃士恩因詐欺等數罪，先後經判決確
    定如附表，應依刑法第53條、第51條第5款規定，定其應執
    行之刑，爰依刑事訴訟法第477條第1項聲請裁定等語。
二、按裁判確定前犯數罪者，併合處罰之；數罪併罰，有二裁判
    以上者，依第51條之規定，定其應執行之刑，刑法第50條第
    1 項、第53條定有明文。又數罪併罰，分別宣告其罪之刑，
    如宣告多數有期徒刑者，於各刑中之最長期以上，各刑合併
    之刑期以下，定其刑期；但不得逾30年，刑法第51條第5款
    亦有明文。次按，刑事訴訟法第370條第2項、第3項，已針
    對第二審上訴案件之定應執行之刑，明定有不利益變更禁止
    原則之適用，分屬不同案件之數罪併罰，倘一裁判宣告數罪
    之刑，曾經定其執行刑，再與其他裁判宣告之刑（或執行之
    刑）定其執行刑時，在法理上亦應同受此原則之拘束（最高
    法院103年度第14次刑事庭會議決議意旨參照），亦即另定
    之執行刑，其裁量所定之刑期，不得較重於前定之執行刑加
    計後裁判宣告之刑（或執行之刑）之總和（最高法院104年
    度台抗字第410 號裁定意旨參照）。
三、經查：
  ㈠受刑人黃士恩所犯如附表編號2所示之詐欺罪，犯罪日期為「
    107年3月12日」，有臺灣彰化地方法院107年度訴字第737 
    號刑事判決附卷可按，聲請書附表編號2犯罪日期記載為「1
    07年3月13日凌晨2時許」，應係誤載，爰更正如本裁定附表
    所示。
  ㈡受刑人黃士恩因詐欺等罪，經臺灣彰化地方法院及本院先後
    判處如附表所示之徒刑，並經分別確定在案。茲檢察官聲請
    定其應執行之刑，本院審核認聲請為正當，爰審酌受刑人所
    犯如附表所示各罪之犯罪態樣、時間間隔、侵害法益、各罪
    依其犯罪情節所量定之刑，及所犯如附表編號1至2所示之罪
    ，前經臺灣彰化地方法院以107年度訴字第737號判決定其應
    執行刑為有期徒刑1年6月，另附表編號2至25所示之罪，前
    經臺灣彰化地方法院108年度訴字第18號判決定其應執行刑
    為有期徒刑3年（上訴後，編號2至24部分先行確定，編號25
    部分經最高法院撤銷發回，由本院109年度金上更一字第287
    號判決判處有期徒刑1年2月確定，所處刑度與上開一審判決
    相同)，暨考量前述比例原則、平等原則、責罰相當原則、
    重複評價禁止原則等自由裁量權之內部抽象價值要求之界限
    ，爰合併定其應執行之刑如主文所示。
  ㈢按所謂「裁判確定後」，凡裁判已確定即可，而不問該刑之
    執行是否已完畢，若其中數罪之刑業已執行完畢，並不因嗣
    後定其應執行刑，而影響先前該數罪已執行完畢之事實，僅
    係將來執行時應予折抵之問題（最高法院107年度臺抗字第3
    19號刑事裁定意旨參照）。受刑人所犯如附表編號 至2所示
    之罪，雖已執行完畢，此有臺灣高等法院被告前案紀錄表1
    份在卷可佐（本院卷第110頁），惟此部分與其所犯如附表
    所示之其餘各罪，因符合數罪併罰規定，故仍應合併定其應
    執行之刑，再由檢察官於執行時扣除已執行之部分，不致影
    響受刑人權益，併予敘明。
四、爰依刑事訴訟法第477條第1項，刑法第53條、第51條第5款
    ，裁定如主文。
中　　華　　民　　國　 110　　年　　4 　　月　　 20 　日
                刑事第一庭　審判長法　官　江 德 千
                                  法　官　高 增 泓
                                  法　官　簡 源 希
以上正本證明與原本無異。
如不服本裁定，得於收受送達後5日內向本院提出抗告書狀（須
附繕本）。
                                  書記官  吳 麗 琴
　　　　　　　　　　　　　　　　　
中　　華　　民　　國　　110 　年　　4 　　月　　20　　日
受刑人黃士恩定應執行刑案件一覽表：
編           號  1 2 3 罪           名       加重詐欺      加重詐欺      加重詐欺 宣     告     刑    有期徒刑1年2月   有期徒刑1年3月   有期徒刑1年2月 犯   罪  日   期    107 年3 月12日   107 年3 月12日 106 年10月31日中午12時50分 偵查（自訴）機關年  度    案  號  彰化地檢107 年度偵字第5428 號 彰化地檢107 年度偵字第5428 號 彰化地檢107 年度偵字第4249、4954、6853 號  最  後事實審 法    院      彰化地院      彰化地院      中高分院  案    號 107 年度訴字第737號 107 年度訴字第737號 108 年度金上訴字第2023 號  判決日期      107.08.31      107.08.31      108.11.19  確  定判  決 法    院      彰化地院      彰化地院      中高分院  案    號 107 年度訴字第737號 107 年度訴字第737號 108 年度金上訴字第2023 號  確定日期      107.11.26      107.11.26      108.12.14 是否為得易科罰金社會勞動之案件          否         否         否 備           註  彰化地檢108 年度執字第262 號 彰化地檢108 年度執字第262 號 彰化地檢109 年度執字第503 號   編號1 、2 之罪已定應執行有期徒刑1 年6月( 已執畢)   

受刑人黃士恩定應執行刑案件一覽表：
編           號  4 5 6 罪           名       加重詐欺      加重詐欺      加重詐欺 宣     告     刑    有期徒刑1年2月   有期徒刑1年2月   有期徒刑1年2月 犯   罪  日   期  106 年11月17日下午1時7分許 106 年11月18日晚間7時許 106 年11月17日中午12時40分 偵查（自訴）機關年  度    案  號  彰化地檢107 年度偵字第4249、4954、6853 號 彰化地檢107 年度偵字第4249、4954、6853 號 彰化地檢107 年度偵字第4249、4954、6853 號  最  後事實審 法    院      中高分院      中高分院      中高分院  案    號 108 年度金上訴字第2023 號 108 年度金上訴字第2023 號 108 年度金上訴字第2023 號  判決日期      108.11.19      108.11.19      108.11.19  確  定判  決 法    院      中高分院      中高分院      中高分院  案    號 108 年度金上訴字第2023 號 108 年度金上訴字第2023 號 108 年度金上訴字第2023 號  確定日期      108.12.14      108.12.14      108.12.14 是否為得易科罰金社會勞動之案件          否         否         否 備           註  彰化地檢109 年度執字第503 號 彰化地檢109 年度執字第503 號 彰化地檢109 年度執字第503 號 
受刑人黃士恩定應執行刑案件一覽表：
編           號  7 8 9 罪           名       加重詐欺      加重詐欺      加重詐欺 宣     告     刑    有期徒刑1年2月   有期徒刑1年2月   有期徒刑1年2月 犯   罪  日   期  106 年11月18日晚間9 時3 分 106 年11月18日晚間6時30分 106 年10月30日傍晚5時27分 偵查（自訴）機關年  度    案  號  彰化地檢107 年度偵字第4249、4954、6853 號 彰化地檢107 年度偵字第4249、4954、6853 號 彰化地檢107 年度偵字第4249、4954、6853 號  最  後事實審 法    院      中高分院      中高分院      中高分院  案    號 108 年度金上訴字第2023 號 108 年度金上訴字第2023 號 108 年度金上訴字第2023 號  判決日期      108.11.19      108.11.19      108.11.19  確  定判  決 法    院      中高分院      中高分院      中高分院  案    號 108 年度金上訴字第2023 號 108 年度金上訴字第2023 號 108 年度金上訴字第2023 號  確定日期      108.12.14      108.12.14      108.12.14 是否為得易科罰金社會勞動之案件          否         否         否 備           註  彰化地檢109 年度執字第503 號 彰化地檢109 年度執字第503 號 彰化地檢109 年度執字第503 號 

受刑人黃士恩定應執行刑案件一覽表：
編           號  10 11 12 罪           名       加重詐欺      加重詐欺      加重詐欺 宣     告     刑    有期徒刑1年2月   有期徒刑1年2月   有期徒刑1年2月 犯   罪  日   期  106 年10月30日某時 106 年10月30日某時起 106 年10月30日晚間7 時35分 偵查（自訴）機關年  度    案  號  彰化地檢107 年度偵字第4249、4954、6853 號 彰化地檢107 年度偵字第4249、4954、6853 號 彰化地檢107 年度偵字第4249、4954、6853 號  最  後事實審 法    院      中高分院      中高分院      中高分院  案    號 108 年度金上訴字第2023 號 108 年度金上訴字第2023 號 108 年度金上訴字第2023 號  判決日期      108.11.19      108.11.19      108.11.19  確  定判  決 法    院      中高分院      中高分院      中高分院  案    號 108 年度金上訴字第2023 號 108 年度金上訴字第2023 號 108 年度金上訴字第2023 號  確定日期      108.12.14      108.12.14      108.12.14 是否為得易科罰金社會勞動之案件          否         否         否 備           註  彰化地檢109 年度執字第503 號 彰化地檢109 年度執字第503 號 彰化地檢109 年度執字第503 號 

受刑人黃士恩定應執行刑案件一覽表：
編           號  13 14 15 罪           名       加重詐欺      加重詐欺      加重詐欺 宣     告     刑    有期徒刑1年2月   有期徒刑1年2月   有期徒刑1年2月 犯   罪  日   期  106 年10月30日晚間9時30分 106 年10月30日某時起 106 年10月30日某時起 偵查（自訴）機關年  度    案  號  彰化地檢107 年度偵字第4249、4954、6853 號 彰化地檢107 年度偵字第4249、4954、6853 號 彰化地檢107 年度偵字第4249、4954、6853 號  最  後事實審 法    院      中高分院      中高分院      中高分院  案    號 108 年度金上訴字第2023 號 108 年度金上訴字第2023 號 108 年度金上訴字第2023 號  判決日期      108.11.19      108.11.19      108.11.19  確  定判  決 法    院      中高分院      中高分院      中高分院  案    號 108 年度金上訴字第2023 號 108 年度金上訴字第2023 號 108 年度金上訴字第2023 號  確定日期      108.12.14      108.12.14      108.12.14 是否為得易科罰金社會勞動之案件          否         否         否 備           註  彰化地檢109 年度執字第503 號 彰化地檢109 年度執字第503 號 彰化地檢109 年度執字第503 號 
受刑人黃士恩定應執行刑案件一覽表：
編           號  16 17 18 罪           名       加重詐欺      加重詐欺      加重詐欺 宣     告     刑    有期徒刑1年2月   有期徒刑1年2月   有期徒刑1年2月 犯   罪  日   期  106 年10月30日下午2 時33分起 106 年10月31日下午4時21分 106 年10月30日某時 偵查（自訴）機關年  度    案  號  彰化地檢107 年度偵字第4249、4954、6853 號 彰化地檢107 年度偵字第4249、4954、6853 號 彰化地檢107 年度偵字第4249、4954、6853 號  最  後事實審 法    院      中高分院      中高分院      中高分院  案    號 108 年度金上訴字第2023 號 108 年度金上訴字第2023 號 108 年度金上訴字第2023 號  判決日期      108.11.19      108.11.19      108.11.19  確  定判  決 法    院      中高分院      中高分院      中高分院  案    號 108 年度金上訴字第2023 號 108 年度金上訴字第2023 號 108 年度金上訴字第2023 號  確定日期      108.12.14      108.12.14      108.12.14 是否為得易科罰金社會勞動之案件          否         否         否 備           註  彰化地檢109 年度執字第503 號 彰化地檢109 年度執字第503 號 彰化地檢109 年度執字第503 號 

受刑人黃士恩定應執行刑案件一覽表：
編           號  19 20 21 罪           名       加重詐欺      加重詐欺      加重詐欺 宣     告     刑    有期徒刑1年2月   有期徒刑1年2月   有期徒刑1年2月 犯   罪  日   期  106 年10月30日某時 106 年10月28日下午3 時5分許 106 年10月30日上午9時55分許 偵查（自訴）機關年  度    案  號  彰化地檢107 年度偵字第4249、4954、6853 號 彰化地檢107 年度偵字第4249、4954、6853 號 彰化地檢107 年度偵字第4249、4954、6853 號  最  後事實審 法    院      中高分院      中高分院      中高分院  案    號 108 年度金上訴字第2023 號 108 年度金上訴字第2023 號 108 年度金上訴字第2023 號  判決日期      108.11.19      108.11.19      108.11.19  確  定判  決 法    院      中高分院      中高分院      中高分院  案    號 108 年度金上訴字第2023 號 108 年度金上訴字第2023 號 108 年度金上訴字第2023 號  確定日期      108.12.14      108.12.14      108.12.14 是否為得易科罰金社會勞動之案件          否         否         否 備           註  彰化地檢109 年度執字第503 號 彰化地檢109 年度執字第503 號 彰化地檢109 年度執字第503 號 

受刑人黃士恩定應執行刑案件一覽表：
編           號  22 23 24 罪           名       加重詐欺      加重詐欺      加重詐欺 宣     告     刑    有期徒刑1年2月   有期徒刑1年2月   有期徒刑1年2月 犯   罪  日   期  106 年10月30日某時 106 年10月30日上午9 時37分 106 年10月30日某時 偵查（自訴）機關年  度    案  號  彰化地檢107 年度偵字第4249、4954、6853 號 彰化地檢107 年度偵字第4249、4954、6853 號 彰化地檢107 年度偵字第4249、4954、6853 號  最  後事實審 法    院      中高分院      中高分院      中高分院  案    號 108 年度金上訴字第2023 號 108 年度金上訴字第2023 號 108 年度金上訴字第2023 號  判決日期      108.11.19      108.11.19      108.11.19  確  定判  決 法    院      中高分院      中高分院      中高分院  案    號 108 年度金上訴字第2023 號 108 年度金上訴字第2023 號 108 年度金上訴字第2023 號  確定日期      108.12.14      108.12.14      108.12.14 是否為得易科罰金社會勞動之案件          否         否         否 備           註  彰化地檢109 年度執字第503 號 彰化地檢109 年度執字第503 號 彰化地檢109 年度執字第503 號 

受刑人黃士恩定應執行刑案件一覽表：
編           號  25   罪           名       加重詐欺   宣     告     刑    有期徒刑1年2月   犯   罪  日   期  106 年10月24日上午11時   偵查（自訴）機關年  度    案  號  彰化地檢107 年度偵字第4249、4954、6853 號    最  後事實審 法    院      中高分院    案    號 109 年度金上更一字第287號    判決日期      110.01.12    確  定判  決 法    院      中高分院    案    號 109 年度金上更一字第287號    確定日期      110.02.18   是否為得易科罰金社會勞動之案件          否   備           註  彰化地檢110 年度執字第1057號